【裁判字號】    98,上訴,262
【裁判日期】    980224
【裁判案由】    毒品危害防制條例
【裁判全文】
臺灣高等法院臺南分院刑事判決         98年度上訴字第262號
上  訴  人
即  被  告  甲○○
上列上訴人因違反毒品危害防制條例案件，不服臺灣臺南地方法
院97年度訴字第2193號中華民國98年1月8日第一審判決（起訴案
號：臺灣臺南地方法院檢察署97年度毒偵字第2837、3045號），
提起上訴，本院判決如下：
    主  文
上訴駁回。
    理  由
一、按刑事訴訟法第350條、第361條、第362條、第367條規定，
    不服地方法院之第一審判決而上訴者，須提出上訴書狀，並
    應敘述具體理由，此為上訴必備之程式；如所提之書狀未敘
    述上訴理由，或僅曾以言詞陳述上訴理由者，均應於上訴期
    間屆滿後二十日內補提理由書於第一審法院。第一審法院經
    形式審查，認逾期未補提上訴理由者，應定期間先命補正；
    逾期未補正者，為上訴不合法律上之程式，應以裁定駁回。
    倘已提出上訴理由，但所提非屬具體理由者，則由第二審法
    院以上訴不合法律上之程式，判決駁回。而所謂具體理由，
    必係依據卷內既有訴訟資料或提出新事證，指摘或表明第一
    審判決有何採證認事、用法或量刑等足以影響判決本旨之不
    當或違法，而構成應予撤銷之具體事由，始克當之（例如：
    依憑證據法則具體指出所採證據何以不具證據能力，或依憑
    卷證資料，明確指出所為證據證明力之判斷如何違背經驗、
    論理法則）；倘僅泛言原判決認定事實錯誤、違背法令、採
    証違法、判決不公、量刑失之過重或輕縱，而未依上揭意旨
    指出具體事由，或形式上雖已指出具體事由，然該事由縱使
    屬實，亦不足以認為原判決有何不當或違法者（例如：對不
    具有調查必要性之證據，法院未依聲請調查亦未說明理由，
    或援用證據不當，但除去該證據仍應為同一事實之認定），
    皆難謂係具體理由，而應認其上訴為不合法律上之程式（最
    高法院97年台上字第892號判決、97年台上字第3267號判決
    意旨及法院辦理刑事訴訟案件應行注意事項第162點參照）
    。
二、次查，上訴人即被告因違反毒品危害防制條例案件，經原審
    於民國98年1月8日判決後，原審判決正本於98年1月17日送
    達於被告，有送達證書1紙在卷可稽。上訴人因不服原審判
    決，於98年1月22日向原審法院具狀提起上訴，其上訴意旨
    略以：「上訴人即被告經警查獲即配合警方驗尿坦承犯行，
    後經檢方轉介至成大醫院接受美沙冬替代療法，效果良好，
    已將毒癮完全戒除，如今僅需每四日一次服用0.5CC之輕微
    劑量，並經成大醫院定期檢驗尿液，可證被告尿液已無毒品
    反應，又被告現就職於公家機關擔任府外僱工有固定工作，
    請鈞院審酌上情，就施用第一級毒品罪，量處美沙冬替代療
    法，施用第二級毒品罪部分，得以易科罰金」等語。
三、次查，依上訴人即被告上訴狀所稱之上訴理由，僅泛稱被告
    已坦承犯行，參加美沙冬替代療法，現有正當工作等情，惟
    就原審判決有何違法或不當，並無任何具體指摘，自難認被
    告上訴書狀，已敘述具體理由。且是否參加美沙冬替代療法
    ，僅係關於被告犯後態度之問題，而原審判決已於事實及理
    由欄四、項下，就其審酌被告之犯罪動機、目的、手段、所
    生危害及曾因施用毒品案件經判刑在案，又因毒品案件經戒
    治程序後，仍未戒除毒癮，復犯本件之罪，惟犯後坦承犯行
    態度良好，且現正接受美沙酮替代療法治療中等一切情狀下
    ，就被告施用第一級毒品罪，量處有期徒刑6月，施用第二
    級毒品罪，量處有期徒刑4月，而定執行刑為有期徒刑8月，
    已詳為審酌被告已參加美沙冬替代療法等情。再查，施用第
    一級毒品之法定刑為「六月以上五年以下」、施用第二級毒
    品之法定刑為「二月以上三年以下」，從而原判決分別量處
    上開徒刑，亦無量刑過重而違反比例原則之情事。又按刑罰
    之量定係屬法院得依職權自由裁量之事項，苟於法定要件或
    範圍之內予以量定，客觀上並無明顯濫權之情形者，自不能
    遽認有過重之違誤。從而原審於法定刑範圍內就被告所犯上
    開之罪量處上開之刑，並無過重之違誤。綜上，被告既未依
    據卷內既有訴訟資料或提出新事證，具體指摘或表明第一審
    判決有何認事採證不當或違法之事由，是上訴人之上訴顯不
    合法律上之程式，爰依刑事訴訟法第三百六十七條前段之規
    定，駁回其上訴，並不經言詞辯論為之。
四、據上論斷，應依刑事訴訟法第367條前段、第372條，判決如
    主文。
中    華    民    國    98    年    2     月    24    日
                  刑事第四庭    審判長法  官  吳志誠
                                      法  官  高明發
                                      法  官  羅心芳
以上正本證明與原本無異。
施用第一級毒品部分如不服本判決，應於收受送達後10日內向本
院提出上訴書狀，其未敘述上訴理由者，並得於提起上訴後10日
內向本院補提理由書（均須按他造當事人之人數附繕本）「切勿
逕送上級法院」。
施用第二級毒品罪部分不得上訴。
                                      書記官  蔡振豐
中    華    民    國    98    年    2     月    25    日


司法院資訊處製作；財團法人民間司法改革基金會備份。
